臺灣桃園地方法院刑事判決　　　　　　　 99年度易字第424號
公　訴　人　臺灣桃園地方法院檢察署檢察官
被　　　告　黃靜慈
指定辯護人　陳文正律師
被　　　告　陳尚鳴
　　　　　　邱紫緹
上二人共同
指定辯護人　本院公設辯護人陳瑞明
上列被告因恐嚇取財案件，經檢察官提起公訴（98年度偵字第15
094號），本院判決如下：
    主  文
黃靜慈共同意圖為自己不法之所有，以恐嚇使人將本人之物交付
，未遂，處有期徒刑陸月，如易科罰金，以新臺幣壹仟元折算壹
日。
陳尚鳴共同意圖為自己不法之所有，以恐嚇使人將本人之物交付
，未遂，處有期徒刑捌月。又共同意圖為自己不法之所有，以恐
嚇使人將本人之物交付，處有期徒刑壹年，扣案之切結書壹張沒
收。應執行有期徒刑壹年陸月，扣案之切結書壹張沒收。
邱紫緹無罪。
    事  實
一、緣黃靜慈前於民國97年3 月間在網路線上遊戲中認識已婚之
    陳建豪，雙方互生情愫，乃進而交往發生婚外情，並在桃園
    縣中壢市○○○路○ 段152 號7 樓之7 租屋同居，期間黃靜
    慈失業，陳建豪除支付上址房屋租金外，另提供黃靜慈所有
    生活開銷費用，後98年5 月間因陳建豪欲結束此段不倫之戀
    ，黃靜慈有感將頓失經濟來源，乃心生不滿，於98年6 月初
    ，經由黃騏煇（綽號「阿龍」、「浩呆」）之男子介紹，在
    桃園縣中壢市○○○路528 號「烤翻天碳烤店」認識陳尚鳴
    （綽號太保）後，竟與陳尚鳴共同意圖為自己不法之所有，
    基於恐嚇取財之犯意聯絡，約由黃靜慈提供其與陳建豪之電
    話通聯紀錄、上址同居處之房屋租賃合約書、陳建豪出入該
    址之大樓電梯監視錄影光碟、及陳建豪之內衣褲照片等物，
    以其等手上握有性愛光碟、沾有陳建豪精液衛生紙及上開證
    據為由，向陳建豪勒索錢財，所得款項由黃靜慈取得百分之
    60，餘歸由陳尚鳴。後於98年6 月23日晚上，因陳建豪至上
    址住處，再次向黃靜慈表示分手之意，黃靜慈告知陳尚鳴此
    情後，陳尚鳴即於98年6 月24日早上8 時許，央求某真實姓
    名年籍不詳綽號「進賢」之不知情成年男子搭載其與不知情
    之女友邱紫緹及黃靜慈，由黃靜慈告知陳建豪所開設之廣益
    鑰匙店所在地點，並指示行車方向，而驅車前往桃園縣大園
    鄉○○村○○路37號廣益鑰匙店。同日上午9 時許渠等抵達
    廣益鑰匙店後，見陳建豪不在店內，陳尚鳴乃向陳建豪配偶
    楊雅惠恫稱：「陳建豪如果不出面處理與黃靜慈的婚外情問
    題，就要不斷來你們店裡拜訪，直到找到陳建豪為止」等語
    ，並留下電話號碼請楊雅惠轉告陳建豪，限其3 日內聯絡。
    陳建豪得悉此事後，因擔心其與家人安危，乃請友人鄒清軒
    （綽號大胖、阿軒）出面代為協調此事，事情圓滿落幕後將
    致贈紅包以為謝禮。嗣陳建豪撥打電話予陳尚鳴，陳尚鳴於
    電話中續向陳建豪表示：「我們手上握有對你不利的證據」
    等語，並相約於98年6 月24日晚上11時許，在桃園縣大園鄉
    ○○路「大園海產店」碰面。鄒清軒、陳建豪待陳尚鳴、黃
    靜慈、邱紫緹等人抵達現場後，鄒清軒與陳尚鳴即單獨至店
    外洽談，陳尚鳴初始原欲勒索100 萬元，幾經討價還價，議
    定陳建豪交付36萬元後即可取回上揭物品，陳尚鳴一行人離
    去後，鄒清軒乃將陳尚鳴方才恫嚇之「我們手上握有性愛光
    碟、精液、電話通聯紀錄、房屋租賃合約書、照片等5 項證
    據，如果不給錢，就要去陳建豪家鬧，要對陳建豪家人不利
    」等語，轉告陳建豪知悉，致陳建豪心生畏懼，此時適陳尚
    鳴撥打電話予陳建豪詢問何時付款，陳建豪因而承諾將於98
    年6 月30日交付款項。陳建豪旋撥打電話給黃靜慈，詢問其
    有無參與上開恐嚇、究有無性愛光碟等5 項證據一事，因黃
    靜慈仍不願就此與陳建豪分手，乃將一切均推給「浩呆」，
    稱係「浩呆」唆使其如此作為，實無性愛光碟、精液等物，
    又因陳建豪答應替其在新竹另覓房屋居住，認兩人感情可望
    恢復，遂答應陳建豪其於98年6 月30日當天不會出現在付款
    地點，惟另一方面，卻於98年6 月29日下午2 時28分許，仍
    撥打電話與陳尚鳴聯絡，相約將上開電話通聯紀錄、房屋租
    賃合約書、大樓電梯監視錄影光碟、內衣褲照片等物交予陳
    尚鳴，容任陳尚鳴繼續使用該等物品向陳建豪取款。俟98年
    6 月30日晚上6 時許，鄒清軒致電陳尚鳴，約定於同日晚上
    10時許，至桃園縣平鎮市○○○路某萊爾富便利商店前付款
    ，並由鄒清軒駕車搭載陳建豪、楊雅惠一同赴約。嗣於98年
    6 月30日晚上10時許，陳建豪抵達上揭便利商店前，因僅見
    陳尚鳴、邱紫緹及某不詳姓名之成年男子，而黃靜慈未到場
    ，且陳尚鳴並未攜帶約定之性愛光碟等證據，乃拒絕付款，
    並與楊雅惠搭乘鄒清軒駕駛之車輛離去。陳尚鳴見陳建豪已
    離開，不得已只好作罷，遂駕車搭載邱紫緹及某真實姓名不
    詳之成年男子倖然離去，而未得逞。
二、詎鄒清軒（所涉犯行未據檢察官起訴）因見陳建豪不願付款
    ，其出力代為協調將無法獲得任何好處，心有未甘，於離開
    上開萊爾富便利商店後，乃與陳建豪、楊雅惠一同至該地點
    附近之某真實姓名不詳、綽號「阿泰」之友人住處佯裝聊天
    ，且趁陳建豪、楊雅惠不注意之際，告知「阿泰」其稍後之
    行車動向，上車後會再致電「阿泰」，並請「阿泰」於該時
    撥打電話給陳尚鳴，轉知陳尚鳴關於鄒清軒與陳建豪之所在
    位置，要陳尚鳴迅即駕車趕至台66號快速道路轉國道1 號高
    速公路北上交流道附近會合，鄒清軒會停車要陳建豪下車。
    而陳尚鳴於同日晚上10時30分許，接到「阿泰」電話，聽聞
    上情後，乃與鄒清軒、「阿泰」、車內該真實姓名不詳之成
    年男子，共同意圖為自己不法之所有，另行基於恐嚇取財之
    犯意聯絡，駕車在後方追趕，並撥打電話予鄒清軒，要其轉
    告陳建豪：「不停車便要衝撞」，詎鄒清軒除向陳建豪轉述
    ：「不停車就會被衝撞」等語外，更進而以「不停車陳尚鳴
    就會開槍」等語恫嚇陳建豪，並迅將車輛停靠於台66號快速
    道路路肩，陳尚鳴見鄒清軒已停車，將車輛停妥後，即與該
    真實姓名不詳之成年男子下車，各出拳朝陳建豪肚子、頭部
    毆打，並拉陳建豪上渠等所駕車輛，見陳建豪不從，陳尚鳴
    與該真實姓名不詳之成年男子續向陳建豪恫稱：「如果不上
    車，就要把你丟到高架道路橋下」等語，致陳建豪心生畏懼
    ，陳建豪因見鄒清軒在旁附和稱：「你先上車，他們不會對
    你怎樣」等語，且陳尚鳴及該真實姓名不詳之成年男子復不
    斷對其推擠，不得已乃進入陳尚鳴所駕之車輛。車行途中，
    陳尚鳴續向陳建豪質問：「事情到底要如何處理？是要付錢
    ？還是要報警？」等語，致陳建豪心生恐懼，因而電請楊雅
    惠籌款36萬元，陳尚鳴則駕車在中壢市市區繞行，後在國道
    1 號高速公路中壢交流道附近派出所前等候鄒清軒通知，因
    陳建豪表示前已替黃靜慈支付4 萬多元之房租、水電費用，
    陳尚鳴乃指示陳建豪書立載有「本人陳建豪因與黃小姐感情
    糾紛，本人願以新臺幣32萬元整與黃小姐和解。…」等內容
    之切結書1 張供其收執。而鄒清軒搭載楊雅惠至桃園縣大園
    鄉某當舖籌款後，欲私下從中取款10萬元花用，然為恐楊雅
    惠起疑，乃趁楊雅惠進入當鋪借款時撥打電話告知「阿泰」
    其計畫，嗣楊雅惠借得36萬元交予鄒清軒，鄒清軒即與楊雅
    惠至「阿泰」之住處，請「阿泰」自其中先抽取10萬元後，
    再將剩餘26萬元攜至其與陳尚鳴約定之桃園縣平鎮市○○○
    路麥當勞速食店前，交予陳尚鳴，陳尚鳴於同日晚上11時30
    分許收到26萬元後，始讓陳建豪離去，並交還上開電話通聯
    紀錄、房屋租賃合約書、大樓電梯監視錄影光碟、內衣褲照
    片等物。經陳建豪報警處理，告知警方其與陳尚鳴相約於98
    年7 月4 日上午11時30分許，在桃園縣大園鄉○○○路與中
    山南路口碰面，警員乃到場埋伏，當場在陳尚鳴身上扣得切
    結書1 紙，而循線查知上情。
三、案經桃園縣政府警察局大園分局報告臺灣桃園地方法院檢察
    署檢察官偵查起訴。
    理  由
壹、證據能力部分：
一、按被告以外之人於偵查中向檢察官所為之陳述，除顯有不可
    信之情況者外，得為證據，刑事訴訟法第159 條之1 第2 項
    定有明文。偵查中對被告以外之人所為之偵查筆錄，或被告
    以外之人向檢察官所提之書面陳述，性質上均屬傳聞證據。
    惟現階段刑事訴訟法規定檢察官代表國家偵查犯罪、實施公
    訴，依法其有訊問被告、證人及鑑定人之權，證人、鑑定人
    且須具結，而實務運作時，檢察官偵查中向被告以外之人所
    取得之陳述，原則上均能遵守法律規定，不致違法取供，其
    可信度極高。經查證人陳建豪、陳尚鳴、邱紫緹在臺灣桃園
    地方法院檢察署檢察官偵查中所為之證述，性質上雖屬傳聞
    證據，惟係偵查中向檢察官所為，並經具結，證人陳建豪、
    陳尚鳴、邱紫緹未曾提及檢察官在偵訊時有任何強暴、脅迫
    、詐欺、利誘等以不正方法取供之情，其陳述時之心理狀況
    健全、並無受外力干擾，觀諸偵訊筆錄之記載形式，本院亦
    查無檢察官在上開偵訊時有任何以不正方法訊問，而有違反
    陳述者之自由意志等顯有不可信之情況，衡諸上開規定，自
    均具有證據能力。
二、次按共同被告對其他共同被告之案件而言，為被告以外之第
    三人，本質上屬於證人，於審判中，應依法定程序，到場具
    結陳述，並接受被告之詰問，其陳述始得作為認定被告犯罪
    事實之判斷依據；而共同被告於其他共同被告案件之警詢、
    偵查中陳述，因被告無從為詰問，而有礙被告之對質詰問權
    ，應無證據能力（司法院大法官會議釋字第582 號解釋意旨
    參照）。再法院就被告之案件對其他共同被告或與被告有共
    犯關係之人調查，均應依人證之調查程序傳喚該共同被告或
    共犯到場，命其立於證人之地位而為陳述，並通知被告，使
    被告有與之對質及詰問其現在與先前陳述瑕疵之機會，以確
    保其對質詰問權，並藉以發現實體真實（最高法院94年度台
    上字第1776號判決意旨參照），刑事訴訟法第287 條之2 並
    明定「法院就被告本人之案件調查共同被告時，該共同被告
    準用有關人證之規定」。是依上開大法官會議解釋、最高法
    院判決意旨及法律規定，法院如於共同被告以證人身分到庭
    陳述，訊問被告對共同被告之審判外陳述有何意見，並准許
    被告對於共同被告當庭及先前陳述進行詰問，即已賦予被告
    對於共同被告對質詰問機會，此時共同被告於審判外陳述之
    瑕疵，應已治癒，而具有證據能力。查被告黃靜慈於本院準
    備程序中聲請傳喚共同被告陳尚鳴、邱紫緹作證，本院審理
    時已告知共同被告陳尚鳴、邱紫緹拒絕證言權，將渠等改以
    證人身分請渠等依法具結後，由被告黃靜慈及其辯護人詰問
    ，則本案共同被告陳尚鳴、邱紫緹於警詢、偵查本於被告身
    分所供，既經本院以證人身分傳喚到庭陳述，並經被告黃靜
    慈及其辯護人詰問，共同被告陳尚鳴、邱紫緹於警詢及偵查
    中所為之供述，自有證據能力。
三、又按「被告以外之人於審判外之陳述，雖不符刑事訴訟法第
    159 條之1 至第159 條之4 之規定，而經當事人於審判程序
    同意作為證據，法院審酌該言詞陳述或書面陳述作成時之情
    況，認為適當者，亦得為證據。當事人、代理人或辯護人於
    法院調查證據時，知有刑事訴訟法第159 條第1 項不得為證
    據之情形，而未於言詞辯論終結前聲明異議者，視為有前項
    之同意」，刑事訴訟法第159 條之5 亦有明定。查本判決所
    引用以下審判外作成之相關供述證據，公訴人、被告等人及
    其等辯護人於本院準備程序、審判期日均表示無意見而不予
    爭執，亦未於言詞辯論終結前聲明異議，本院審酌上開證據
    資料製作時之情況，尚無違法取得及證明力明顯過低之瑕疵
    ，認以之作為證據應屬適當，而其餘所依憑判斷之非供述證
    據，本院亦查無有何違反法定程序取得之情形，且上開各該
    證據均經本院於審判期日依法進行證據之調查、辯論，被告
    等人於訴訟上之防禦權，已受保障，故上開證據資料均有證
    據能力。
貳、被告黃靜慈、陳尚鳴有罪部分：
一、訊據被告黃靜慈、陳尚鳴二人，被告黃靜慈固不否認於97年
    6 月24日早上，曾與陳尚鳴、邱紫緹、綽號「進賢」等人一
    同至陳建豪開設之廣益鑰匙店，及於同日晚上復與陳尚鳴、
    邱紫緹共同至大園海產店與陳建豪碰面等事實；被告陳尚鳴
    就其受黃靜慈委託處理與陳建豪間的感情糾紛，於97年6 月
    24日早上，曾與黃靜慈、邱紫緹、綽號「進賢」等人一同至
    陳建豪開設之廣益鑰匙店，及於同日晚上復與黃靜慈、邱紫
    緹共同至大園海產店與陳建豪碰面，陳建豪答應給付36萬元
    ，嗣98年6 月30日陳建豪上其所駕車輛後確取得26萬元等情
    固坦認屬實，惟均矢口否認有何恐嚇取財之犯行，被告黃靜
    慈辯稱：其只有向陳尚鳴提及與陳建豪吵架一事，但並未委
    託陳尚鳴處理其與陳建豪間之感情糾紛，是遭陳尚鳴恐嚇，
    如不與他配合，就要餵其吃毒品、至其住處堵人，才與陳尚
    鳴一同至廣益鑰匙店，才將房屋租賃契約、電話通聯紀錄提
    供給陳尚鳴，未參與恐嚇陳建豪，未與陳尚鳴約定拆帳，事
    後亦未收到金錢云云；被告陳尚鳴則辯稱：98年6 月24日在
    大園海產店洽談時，其與陳建豪、鄒清軒、邱紫緹、黃靜慈
    都在場，是陳建豪主動要給付36萬元，並相約於98年6 月30
    日，至平鎮市萊爾富便利商店付款，但到場後，陳建豪又不
    想付錢，其只好打電話給黃靜慈，是黃靜慈說一定要拿到錢
    ，才再打給鄒清軒，並前往66號快速公路轉高速公路交流道
    處，當時是鄒清軒要陳建豪上其駕駛之車輛，鄒清軒則跟陳
    建豪太太回大園拿錢，後來再約在平鎮市○○○路之麥當勞
    見面，鄒清軒朋友「阿泰」交付26萬元後，就和陳建豪離開
    ，事後有當面將26萬元交給黃靜慈，黃靜慈則拿10萬元給其
    花用，未恐嚇陳建豪，亦未毆打陳建豪、未押陳建豪上車云
    云。經查：
(一)、上揭犯罪事實，業據證人即被害人陳建豪於偵查中及本院審
    理時證述綦詳（見偵查卷卷二第26至27頁、第44至46頁，本
    院卷卷一第78至85頁、第217 頁背面至218 頁背面，本院卷
    卷二第306 頁背面），核與證人楊雅惠到庭證稱：98年6 月
    24日早上，黃靜慈、陳尚鳴、邱紫緹及另一個男子總共4 個
    人到我家鑰匙店內，要找我先生陳建豪，陳尚鳴要我先生出
    來解決他和黃靜慈的感情問題，另一個瘦瘦的男子則說他是
    黃靜慈的哥哥，說我先生對不起他妹妹，被我們糟蹋，要付
    一點錢，給個交代，他態度很強勢，當時黃靜慈聽到那個男
    子這麼說時，並沒有反駁，陳尚鳴他們有說還會再來，一直
    到找到我先生為止。等我先生回店內後，我就轉告他陳尚鳴
    等人的來意，之後我先生和鄒清軒有一起到大園海產店與對
    方碰面，他們回來後，說對方有5 項證據，要我們拿出36萬
    元，鄒清軒跟我先生說如果不給錢，對方就會陸續來。98年
    6 月30日，我有和我先生搭乘鄒清軒的車子去桃園一家萊爾
    富便利商店，去之前，我先生已經告訴我他有幫黃靜慈搬家
    之事，付款當天黃靜慈就不會出現，因此他不打算付這筆36
    萬元。到萊爾富便利商店時，因為我人在車上，因此對於發
    生狀況不是很清楚，那時剛好有許多巡邏警察過來，他們以
    為我們報警，就各自離開。等車子駛上高架橋，鄒清軒接到
    一通電話後，告知我們對方已經在我們後面，還說對方有槍
    ，如果不停車的話，就要開槍射擊車子後輪，我們被迫停在
    路旁，停車後，鄒清軒下車跟陳尚鳴談，我先生也下車，沒
    多久，就看到我先生抱著肚子好像被打，我在車上打電話詢
    問鄒清軒發生什麼狀況，他說對方要押我先生走，他在處理
    ，緊接著我看到一個人在我先生後面，把我先生半推半就弄
    上他們的車，陳尚鳴還對我說「不好意思，我把陳先生帶走
    」，鄒清軒回到車上時，叫我去籌36萬元，因為我戶頭沒有
    錢，但我認識當鋪老闆，就請鄒清軒載我去當鋪，鄒清軒則
    在外面等我，我借到現金36萬元後，就在鄒清軒車上拿1 張
    廣告紙把錢包起來，接著鄒清軒突然帶我去他朋友住處，表
    示他這個朋友認識陳尚鳴，要讓他朋友與陳尚鳴處理此事，
    而鄒清軒朋友拿到我用廣告紙包好的錢後，他帶著錢折回他
    家，進去一下子，換另一套衣服出來後，才開車去找陳尚鳴
    ，把我先生接回來等情（見本院卷卷一第107 至113 頁，本
    院卷卷二第219 頁、第219 頁背面），及證人邱紫緹於偵查
    中及本院審理時亦證稱：我會認識黃靜慈，是因為陳尚鳴的
    緣故，當時我跟陳尚鳴是男女朋友，我們去他朋友在中壢市
    ○○○路開的燒烤店吃飯，當時黃靜慈和她乾哥哥即陳尚鳴
    的朋友，拜託陳尚鳴出面調解她和陳建豪間的感情糾紛，黃
    靜慈一直哭著要陳尚鳴幫忙，我記得黃靜慈向陳尚鳴說她手
    上有照片、精液、性愛光碟，他們有談到要向黃靜慈的對象
    陳建豪拿錢，還談好錢要五、五分或六、四分，黃靜慈說她
    沒有錢繳房租、雜費，希望陳尚鳴去向陳建豪拿錢。98年 6
    月24日早上8 點，我有去桃園縣大園鄉○○路上陳建豪開的
    鑰匙店，當天是陳尚鳴朋友開車，載我、陳尚鳴、黃靜慈前
    往大園，到了大園後，由黃靜慈拿出陳建豪名片，依照名片
    上地址找到陳建豪家。我們4 個人都有進入鑰匙店，我聽到
    他們說要陳建豪出面處理他和黃靜慈的感情糾紛，陳尚鳴表
    示如果陳建豪再不出面就要告他。98年6 月24日，我和陳尚
    鳴、黃靜慈有去大園海產店，在場之人另有陳建豪、鄒清軒
    ，陳尚鳴和鄒清軒去店外談好，我們就走了，上車後，黃靜
    慈問陳尚鳴談的結果如何，陳尚鳴告訴黃靜慈，陳建豪會拿
    36萬元解決。隔了一、兩天，我和陳尚鳴去中央西路黃靜慈
    的家找她，在她家裡她把照片、光碟、房屋租賃契約交給陳
    尚鳴。98年6 月30日晚上10點，我有去桃園縣平鎮市○○○
    路萊爾富便利商店，陳尚鳴下車跟陳建豪、陳建豪太太、鄒
    清軒見面，我在車上等他，當下聊的很不開心，陳尚鳴跟一
    個不認識的男人離開那裡，就坐上我們車，陳尚鳴一上車就
    說陳建豪不處理了，後來並駕車往中壢方向行駛，車行不到
    1 公里，陳尚鳴的手機響了，我聽到陳尚鳴說「不要處理就
    不要處理，就讓黃靜慈去告他」，電話掛掉後，陳尚鳴的手
    機又響，他們在電話中談什麼我沒有聽到，但這通電話掛掉
    後，陳尚鳴就把車調頭，我問陳尚鳴要去那裡，他說要往台
    66方向走，找鄒清軒他們，我問他怎麼知道鄒清軒開什麼車
    ，他說人家說鄒清軒開的是一台銀色三菱的車子，跟車時，
    陳尚鳴的手機又響了，我有聽到陳尚鳴向對方說「停旁邊講
    」，陳尚鳴掛掉電話後，我問他是誰打的，他說是鄒清軒打
    電話給他，問他到底事情現在要如何處理，3 、4 分鐘後，
    看到鄒清軒的車子已經停在旁邊。陳尚鳴停好車下車後，就
    跟那位不認識的人下車，我在車上看到鄒清軒、陳建豪、那
    個男人在路旁與陳尚鳴講話，陳建豪走到我們車門前本來要
    上車了，但又不肯，是鄒清軒說「你跟他們去沒關係，我和
    你太太去拿錢」，陳建豪就上我們的車坐在後座中間，陳尚
    鳴隨後也上車。當時車上只有我、陳尚鳴、陳建豪和那個不
    認識的男人，接著陳尚鳴把車子開到中壢交流道附近派出所
    旁邊等鄒清軒電話，1 個小時後，鄒清軒打電話叫他去環中
    東路麥當勞，抵達之後，不知是鄒清軒還是鄒清軒朋友拿著
    1 包東西走向我們車子，把東西交給陳尚鳴，陳建豪則跟那
    個人一起回到他們車上。陳尚鳴拿到那包錢後，跟我說鄒清
    軒拿走10萬元。從麥當勞離開時，已經是晚上12點多，黃靜
    慈還是沒有接電話。到了隔天即98年7 月1 日凌晨，黃靜慈
    打電話來，是我接的，她一開口就問我到底有沒有拿到錢，
    我就把電話交給陳尚鳴等語（見偵查卷卷一第70頁、偵查卷
    卷二第62頁，本院卷卷一第180 頁背面至186 頁背面、本院
    卷二第282 頁背面、第306 頁背面），及證人鄒清軒到庭同
    證稱：98年6 月24日晚上11時，我有和陳建豪去桃園縣大觀
    路的大園海產店，是陳建豪拜託我去的，他說他和對方有男
    女糾紛，他會害怕對方對他不利，當時對方有陳尚鳴、黃靜
    慈、邱紫緹到場，陳尚鳴和陳建豪在談糾紛的事情，我們 5
    個人都坐在原桌上時，陳尚鳴講到有性愛光碟、照片、精液
    等證物，陳建豪當場質疑這些東西是否存在，陳尚鳴表示有
    ，黃靜慈聽到陳尚鳴、陳建豪上開對話時，並沒有作任何的
    表示。本來陳尚鳴要求要以100 萬元解決，因為我說看能不
    能減少一點，最後就議定陳建豪給36萬元，黃靜慈他們就把
    錄影帶、光碟、精液給陳建豪，這是我和陳尚鳴在海產店外
    談的，後來約定在萊爾富便利商店交錢。到了98年6 月30日
    ，我載陳建豪和他太太楊雅惠過去，但車行途中，陳建豪說
    他不想把錢交給陳尚鳴，我有找我朋友「阿泰」去問陳尚鳴
    ，看錢要如何處理，在去萊爾富便利商店前，要約在什麼地
    點交錢，我也是問「阿泰」，由「阿泰」決定在平鎮市○○
    ○路萊爾富便利商店前付款，我再打電話告訴陳尚鳴。到了
    約定地點，陳建豪不想給錢，因為當地民眾有報警，警察說
    我們車子不能停在那裡，我們就離開去找我朋友「阿泰」。
    之後走到快速道路上時，陳尚鳴打電話給我，說他車在我們
    後面，叫我停下來，如果不停車，他就要衝撞我們車輛，我
    有轉告陳建豪，並自己增加「陳尚鳴會對我們開槍」的話，
    我靠路邊停車後，陳尚鳴他們下車，一邊動手打陳建豪，一
    邊拉陳建豪到他們車子那邊，陳尚鳴有捶陳建豪肚子，陳建
    豪在掙扎，是我說「沒關係，你先上他們的車」，陳建豪就
    上他們車，隔沒多久陳尚鳴打電話給我，叫我和楊雅惠去籌
    當初約定好的36萬元，之間陳尚鳴有打電話過來說他已經在
    派出所門口，要帶陳建豪去報案，我說我們等一下就到了，
    我載楊雅惠去大園當舖籌款，籌到36萬元後，我跟楊雅惠去
    平鎮市○○○路萊爾富便利商店附近等「阿泰」，由楊雅惠
    將錢交給「阿泰」，「阿泰」再拿錢去把陳建豪帶回來，我
    就是要避嫌，才透過「阿泰」交錢等語（見本院卷卷一第72
    背面至77頁背面、第188 至192 背面），及被告陳尚鳴於98
    年7 月4 日警詢時自白：因替黃靜慈處理與陳建豪之感情糾
    紛，故98年6 月24日上午9 時許，有與黃靜慈、邱紫緹及一
    位綽號「進賢」的朋友去桃園縣大園鄉○○路37號廣益鑰匙
    店找陳建豪討論處理方式，當日係由黃靜慈親自帶路，抵達
    時陳建豪不在，我留電話給他太太請他跟我聯絡。98年6 月
    29日下午，黃靜慈親自交給我房屋租賃契約、電話通聯紀錄
    、電梯出入錄影帶、光碟等物品，要利用這些東西找陳建豪
    處理，黃靜慈說六、四拆帳，等拿到錢之後親自交給她，我
    向陳建豪表示我手上有這些東西，問他要如何處理，陳建豪
    透過「阿軒」一起出面，建議以36萬元處理，我收到錢之後
    就把證據還給他們，98年6 月30日晚上10時許，雙方就約在
    桃園縣平鎮市○○○路萊爾富便利商店，後來我總共拿到現
    金26萬元，並將房屋租賃契約、電話通聯紀錄、電梯出入光
    碟、照片等物品還給陳建豪。照片中的內衣褲黃靜慈說是陳
    建豪的，這是她在中壢市○○○路的住所拿給我拍的。我跟
    黃靜慈之前就講好取得款項後以六、四拆帳，所以當晚我拿
    到錢之後有傳簡訊通知她我已經收到錢，請她過來跟我拿，
    可是她到現在（按即98年7 月4 日）還沒跟我拿，我已經把
    現金花掉22萬，剩下4 萬元，是我主動交付給警方等語（見
    偵查卷卷一第6 頁背面至第9 頁），以及證人陳尚鳴於偵訊
    及本院審理時證稱：黃靜慈委託我處理她和陳建豪的感情糾
    紛，代價是六、四分帳。98年6 月29日下午，黃靜慈親自交
    給我房屋租賃契約、電話通聯紀錄、電梯出入錄影帶、光碟
    等物品。98年6 月30日下午6 點多，鄒清軒打我的手機，跟
    我約在關爺西路萊爾富商店。見面當時因黃靜慈沒有拿沾有
    精液的衛生紙來，陳建豪說要告就告，就與他太太、鄒清軒
    離開。後來鄒清軒打我的手機，叫我去66快速道路接中山高
    速公路的北上交流道談，到達之後，鄒清軒叫陳建豪坐我的
    車，他跟陳建豪太太去籌錢，到了晚上11點多，鄒清軒打電
    話跟我約在環中東路麥當勞，他朋友拿26萬元給我，98年 7
    月1 日凌晨2 點多，黃靜慈打電話給我叫我先把錢匯給她，
    我叫她自己過來拿，我去找介紹黃靜慈的「阿龍」，「阿龍
    」說黃靜慈不出面的話，叫我們把錢花掉等語（見本院卷卷
    二第278 頁，偵查卷卷一第71至72頁）大致相符。此外，復
    有房屋租賃契約書（見偵查卷卷一第43至50頁）、電話通聯
    紀錄（見偵查卷卷一第51至61頁）、內衣褲照片2 張（見偵
    查卷卷一第34頁）、廣益鑰匙店之監視錄影畫面翻拍照片18
    張（見偵查卷卷一第36至38頁）、切結書1 張（見偵查卷卷
    一第33頁）、手機簡訊翻拍照片7 張（見偵查卷卷一第39至
    42頁）等證附卷可佐，足認被告黃靜慈係因不滿被害人陳建
    豪欲與之分手，有感將頓失經濟來源，乃與被告陳尚鳴共謀
    ，由其提供上開電話通聯紀錄、房屋租賃合約書、大樓電梯
    監視錄影光碟、內衣褲照片等物，以其等手上握有性愛光碟
    、沾有陳建豪精液衛生紙及上開證據為由，向陳建豪勒索錢
    財。嗣因陳建豪未見所謂性愛光碟、精液等證據，且被告黃
    靜慈亦未出現於約定付款時、地，拒不付款，陳尚鳴乃另行
    起意，與鄒清軒、「阿泰」、某真實姓名年籍不詳之男子等
    人，以上開恐嚇、妨害自由之方式，致陳建豪心生畏懼因而
    交付36萬元。是被告黃靜慈、陳尚鳴、鄒清軒等人，主觀上
    有為自己不法所有之意圖甚明，被告黃靜慈、陳尚鳴就事實
    欄一所載之恐嚇取財未遂犯行，彼此間有犯意聯絡及行為分
    擔，被告陳尚鳴及鄒清軒、「阿泰」、某真實姓名年籍不詳
    之成年男子，就事實欄二所載之恐嚇取財犯行，彼此間亦有
    犯意聯絡及行為分擔，均堪以認定。
(二)、被告黃靜慈雖以前詞置辯，惟查：
(1)、被告黃靜慈雖辯稱未委託陳尚鳴處理其與陳建豪間之感情糾
    紛云云，然其於本院審理時又改稱：在大園海產店當時，是
    要陳尚鳴幫我去向陳建豪說不要離開我云云（見本院卷卷一
    第78頁），所述矛盾不一，顯不足採信。而被告黃靜慈確哭
    求陳尚鳴協助處理其與陳建豪之感情糾紛，且表示缺錢繳房
    租、雜費，希望陳尚鳴向陳建豪拿錢，被告陳尚鳴、邱紫緹
    、黃靜慈等人於98年6 月24日早上，至桃園縣大園鄉○○路
    37號陳建豪所開設之廣益鑰匙店，亦是由黃靜慈提供陳建豪
    之名片，其等始能依照名片上地址找到陳建豪家等情，業據
    證人邱紫緹於本院審理時證述明確，業詳如前述。再者，觀
    諸被害人陳建豪提供之廣益鑰匙店監視錄影畫面翻拍照片所
    示，清晰可見被告黃靜慈於98年6 月24日上午9 時6 分至 8
    分許，與被告陳尚鳴在廣益鑰匙店門口互有交談，兩人互動
    情形自然，被告黃靜慈表情平和、神態自若，言談之間尚輔
    以手勢表達意思，未見有何無奈、驚恐或遭人脅迫之情，此
    有監視錄影畫面翻拍照片3 張附卷可按（見偵查卷卷一第36
    頁），佐以證人陳建豪於本院審理時亦證稱：在陳尚鳴他們
    到我開的鑰匙店的前一天晚上，我去黃靜慈住處跟她提分手
    一事，黃靜慈不願意，她還警告我，說如果我要離開她，有
    人會對我不利，她也不想事情發展到這種地步，我沒有理會
    她，就是想要分手，之後就離開黃靜慈住處，到了第二天早
    上，我外出工作，回到店內時，我太太就告訴我，黃靜慈、
    陳尚鳴他們有4 個人來店內，看我要怎麼處理和黃靜慈婚外
    情的事情等情明確（見本院卷卷一第79頁背面）。足認被告
    黃靜慈於98年6 月23日晚上，因陳建豪至兩人同居住處再次
    表示分手之意，即心生不滿，憤而告知陳尚鳴此情，陳尚鳴
    乃於98年6 月24日早上8 時許，與「進賢」、邱紫緹及黃靜
    慈一同驅車前往桃園縣大園鄉○○村○○路37號廣益鑰匙店
    ，依其等原定謀議之計畫，以上開恫嚇之語恐嚇陳建豪，要
    屬無訛。被告陳尚鳴供稱其因替黃靜慈處理與陳建豪之感情
    糾紛，故98年6 月24日上午9 時許，與黃靜慈、邱紫緹及一
    位綽號「進賢」的朋友去桃園縣大園鄉○○路37號廣益鑰匙
    店找陳建豪討論處理方式，當日係由黃靜慈親自帶路等情（
    見偵查卷卷一第6 頁背面至第7 頁），方屬事實。被告黃靜
    慈辯稱是遭陳尚鳴恐嚇，如不與他配合，就要餵其吃毒品、
    至其住處堵人，才與陳尚鳴一同至廣益鑰匙店云云，顯與實
    情不符，洵難採信。
(2)、又上開被告黃靜慈與被害人陳建豪之電話通聯紀錄、被告黃
    靜慈與被害人陳建豪同居處之房屋租賃合約書、被害人陳建
    豪出入該址之大樓電梯監視錄影光碟等物品，均為被告黃靜
    慈所提供，且卷附照片之內衣褲亦為被害人陳建豪所有等情
    ，業據被告黃靜慈於警詢、本院訊問時坦認屬實（見偵查卷
    卷一第17頁，本院卷卷一第362 頁背面），並據證人邱紫緹
    證稱：我和陳尚鳴去中央西路黃靜慈的家找她，在她家裡她
    把照片、光碟、房屋租賃契約交給陳尚鳴等語，及證人陳尚
    鳴證述：98年6 月29日下午，黃靜慈親自交給我房屋租賃契
    約、電話通聯紀錄、電梯出入錄影帶、光碟等物品，要利用
    這些東西找陳建豪處理，照片中的內衣褲，黃靜慈說是陳建
    豪的，這是她在中壢市○○○路的住所拿給我拍的等語明確
    （見偵查卷卷一第7 頁，本院卷卷二第278 頁），且互核相
    符，已詳如前述，顯見上開物品均係被告黃靜慈出於自由意
    志之選擇下交付予被告陳尚鳴，用以向被害人陳建豪勒索錢
    財無誤。被告黃靜慈雖辯稱：是遭陳尚鳴恐嚇，如不與他配
    合，就要餵其吃毒品、至其住處堵人，才將房屋租賃契約、
    電話通聯紀錄提供給陳尚鳴，因為陳尚鳴知道我有聽到他們
    要去搞陳建豪，所以就向我拿通聯紀錄、房屋租賃契約云云
    （見偵查卷卷一第17頁），然其於本院審理時又改稱：我將
    房屋租賃契約放在冰箱上面，有個女生常常住在我那裡，是
    她拿去影印的，她說這樣對我比較好，要跟陳建豪談事情也
    比較好談云云（見本院卷第308 頁），其前後所述反覆不一
    ，已見情虛。再就卷附內衣褲照片之來源一節，被告黃靜慈
    先陳稱：卷附我房間男用內褲照片，是陳尚鳴拿出來的云云
    （見本院卷卷一第308 頁），嗣又稱：拍照地點是我家，這
    是陳建豪穿的內衣褲，不是我提供的，我嚇死了云云（見本
    院卷卷一第309 頁背面），然此與證人陳建豪證稱：卷附內
    衣褲照片拍攝的地點就是我和黃靜慈同居的住處，我看照片
    後問黃靜慈此事時，她說她曾經離家兩天期間，有人進入她
    家，有東西不見，我沒有問她有無報警，她也沒有提等語（
    見本院卷卷一第84頁），所描述被告黃靜慈於知悉上開內衣
    褲照片後之反應，顯互核不符。果非被告黃靜慈主動提供被
    害人陳建豪使用過之內衣褲，並以其住處作為拍照場景，被
    告陳尚鳴焉有可能得自行取得陳建豪使用過之內衣褲，復將
    之擺放在被告黃靜慈住處房間床上後拍照。衡以一般人如遭
    人恐嚇或家中遭竊，理當立刻報警處理，詎被告黃靜慈卻捨
    此不為，顯有悖於一般事理及常情，其空言辯稱是遭陳尚鳴
    恐嚇，才將房屋租賃契約、電話通聯紀錄提供給陳尚鳴，卷
    附男用內衣褲照片非其提供云云，自屬無稽，要難採信。
(3)、被告黃靜慈雖又辯稱未參與恐嚇陳建豪云云，然證人邱紫緹
    確在中壢市○○○路某燒烤店吃飯時，聽聞被告黃靜慈拜託
    陳尚鳴出面調解其與陳建豪間之感情糾紛，被告黃靜慈復向
    陳尚鳴表示其手上有照片、精液、性愛光碟，要向陳建豪拿
    錢，雙方並談妥取得款項後以五、五或六、四之比例分帳等
    情，業據證人邱紫緹於本院審理時證述明確，並據證人陳尚
    鳴到庭證稱：黃靜慈委託我處理她和陳建豪的感情糾紛，代
    價是六、四分帳等語屬實（見本院卷卷二第278 頁）。且被
    告黃靜慈與陳尚鳴、邱紫緹、綽號「進賢」之成年男子於98
    年6 月24日早上9 時許，一同至陳建豪開設之廣益鑰匙店內
    時，被告黃靜慈於聽聞該男子表示是其哥哥，其被陳建豪糟
    蹋，因此要陳建豪付一點錢，給個交代等語時，亦未加以反
    駁等情，同據證人楊雅惠證述明確。嗣98年6 月24日晚上11
    時，被告黃靜慈與陳尚鳴、邱紫緹一同至桃園縣大觀路大園
    海產店，與陳建豪、鄒清軒碰面，當雙方均坐在座位上，陳
    尚鳴提到手中握有性愛光碟、照片、精液等證物，陳建豪質
    疑該等物品是否存在，而陳尚鳴再次表示肯定之意，被告黃
    靜慈已明確聽聞上開對話時，仍未作任何反駁表示，亦經證
    人鄒清軒到庭證述明確。後於98年6 月29日下午，被告黃靜
    慈復親自將上開房屋租賃契約、電話通聯紀錄、大樓電梯監
    視錄影光碟等物品交予被告陳尚鳴，令被告陳尚鳴利用該等
    物品找陳建豪處理，言明以六、四比例拆帳，拿到錢後更須
    親自交給其收執，亦據證人陳尚鳴證稱明確。第參諸黃靜慈
    使用之0000000000號行動電話門號，與陳尚鳴使用之000000
    0000號行動電話門號，自98年6 月23日晚上11時33分起至同
    年月25日晚上9 時31分許之間即有頻繁之通話紀錄，嗣於98
    年6 月29日下午2 時28分許，更有為時1 分鐘之通話紀錄，
    於98年6 月30日晚上8 時起至98年7 月1 日凌晨0 時11分間
    ，互有多筆撥打紀錄，雖均未接通，無通話秒數，然於98年
    7 月1 日凌晨3 時2 分、凌晨3 時6 分、凌晨4 時57分、凌
    晨5 時21分、凌晨5 時32分、同日下午1 時40分又互有多筆
    撥打紀錄，通話時間各為1 分3 秒、2 分41秒、2 分21秒、
    6 分13秒、3 分8 秒、4 分59秒，此有被告陳尚鳴使用之00
    00000000號行動電話門號，及被告黃靜慈使用之0000000000
    號行動電話門號雙向通聯紀錄各1 份存卷可按（見偵查卷卷
    一第106 至107 頁、第111 至112 頁、第136 頁、第142 頁
    、第145 至147 頁、第149 至150 頁、第152 頁、第171 頁
    、第173 至174 頁、第177 頁），亦核與證人陳尚鳴證稱：
    有天（按即指98年6 月24日）早上4 、5 點多時，黃靜慈打
    給我，說陳建豪又跟她吵架在談分手，我就說直接帶她過去
    談，由黃靜慈帶著我、邱紫緹、我一個朋友一起前往陳建豪
    店面。拿到26萬元翌日（按即指98年7 月1 日）凌晨2 、 3
    點，黃靜慈有打2 、3 通電話給我，那時我在睡覺，第一通
    我有接，我向她說我在睡覺不要吵我，黃靜慈問我事情處理
    得如何，我說我拿到26萬元，她問怎麼會變成26萬元，我說
    我現在很累，有事明天再說，之後她再打電話給我，我都沒
    有接，後來我關機，黃靜慈就又打邱紫緹的手機，瘋狂一直
    打到當日（98年7 月1 日）中午為止。當天晚上，我才打電
    話給黃靜慈，黃靜慈沒有接到，之後回我電話響兩聲又掛掉
    ，我又回電話告訴她，人家只拿26萬元來，要妳與陳建豪見
    面當場簽切結書，她說她人不在桃園，一下子說在臺北，一
    下子又說在新竹，一下子又說要去她前夫那邊看小孩，不方
    便出門，事情就又擱置下來了等情（見本院卷卷二第275 頁
    ），及證人邱紫緹所證：98年6 月30日陳尚鳴拿到錢從麥當
    勞離開時，已經是晚上12點左右，他打電話給黃靜慈，黃靜
    慈當時沒有接電話，到隔天98年7 月1 日清晨黃靜慈一直打
    陳尚鳴的手機，電話是我接到的，她問我有無分到錢，我說
    等一下，就把電話交給陳尚鳴等情（見本院卷卷一第183 頁
    、第183 頁背面）若合符節，綜據上證以觀，足證本案係由
    被告黃靜慈備妥上開電話通聯紀錄、房屋租賃合約書、大樓
    電梯監視錄影光碟、內衣褲照片等物，再將之交由被告陳尚
    鳴以其等手上握有性愛光碟、沾有陳建豪精液衛生紙及上開
    證據為由，向陳建豪勒索錢財，被告黃靜慈始與被告陳尚鳴
    於本案案發期間（即96年6 月24至98年6 月30日）之前、後
    時日有如此密集、頻繁之聯繫。被告黃靜慈主觀上有為自己
    不法所有之意圖，灼然明甚，其猶辯稱未參與恐嚇陳建豪云
    云，自不足為採。
(三)、被告陳尚鳴雖以前詞置辯，惟查：
(1)、被告陳尚鳴如何以其手上握有性愛光碟、精液、電話通聯紀
    錄、房屋租賃合約書、照片等5 項證據為由，向被害人陳建
    豪勒索錢財，且恫稱「如不給錢，就要去陳建豪家鬧，要對
    陳建豪家人不利」等語，致陳建豪心生畏懼，因而承諾給付
    36萬元，嗣因陳建豪未見所謂性愛光碟、精液等證據，且被
    告黃靜慈亦未出現於約定付款時、地，拒不付款而未得逞，
    被告陳尚鳴乃另行起意，與鄒清軒等人共謀，以上開向陳建
    豪恫稱：「不上車、就要把你丟到高架道路橋下」，脅迫陳
    建豪上被告陳尚鳴所駕車輛之恐嚇、妨害自由方式，致陳建
    豪心生畏懼因而交付36萬元等節，除據證人即被害人陳建豪
    指述明確外（見偵查卷卷二第26至27頁、第44至46頁，本院
    卷卷一第78至85頁、第217 頁背面至218 頁背面，本院卷卷
    二第306 頁背面），並經被告尚鳴於98年7 月4 日警詢時自
    白：因替黃靜慈處理與陳建豪之感情糾紛，故98年6 月24日
    上午9 時許，有與黃靜慈、邱紫緹及一位綽號「進賢」的朋
    友去桃園縣大園鄉○○路37號廣益鑰匙店找陳建豪討論處理
    方式，當日係由黃靜慈親自帶路，抵達時陳建豪不在，我留
    電話給他太太請他跟我聯絡。98年6 月29日下午，黃靜慈親
    自交給我房屋租賃契約、電話通聯紀錄、電梯出入錄影帶、
    光碟等物品，要利用這些東西找陳建豪處理，黃靜慈說六、
    四拆帳，等拿到錢之後親自交給她，我向陳建豪表示我手上
    有這些東西，問他要如何處理，陳建豪透過「阿軒」一起出
    面，建議以36萬元處理，我收到錢之後就把證據還給他們，
    98年6 月30日晚上10時許，雙方就約在桃園縣平鎮市○○○
    路萊爾富便利商店，後來我總共拿到現金26萬元，並將房屋
    租賃契約、電話通聯紀錄、電梯出入光碟、照片等物品還給
    陳建豪等語不諱（見偵查卷卷一第6 頁背面至第9 頁），此
    外，復經證人楊雅惠到庭證稱：我先生和鄒清軒有一起到大
    園海產店與對方碰面，他們回來後，說對方有5 項證據，要
    我們拿出36萬元，鄒清軒跟我先生說如果不給錢，對方就會
    陸續來。98年6 月30日，我有和我先生搭乘鄒清軒的車子去
    桃園一家萊爾富便利商店，去之前，我先生已經告訴我他有
    幫黃靜慈搬家之事，付款當天黃靜慈就不會出現，因此他不
    打算付這筆36萬元。到萊爾富便利商店時，因為我人在車上
    ，因此對於發生狀況不是很清楚，那時剛好有許多巡邏警察
    過來，他們以為我們報警，就各自離開。等車子駛上高架橋
    ，鄒清軒接到一通電話後，告知我們對方已經在我們後面，
    還說對方有槍，如果不停車的話，就要開槍射擊車子後輪，
    我們被迫停在路旁，停車後，鄒清軒下車跟陳尚鳴談，我先
    生也下車，沒多久，就看到我先生抱著肚子好像被打，我在
    車上打電話詢問鄒清軒發生什麼狀況，他說對方要押我先生
    走，他在處理，緊接著我看到一個人在我先生後面，把我先
    生半推半就弄上他們的車，陳尚鳴還對我說「不好意思，我
    把陳先生帶走」，鄒清軒回到車上時，叫我去籌36萬元，因
    為我戶頭沒有錢，但我認識當鋪老闆，就請鄒清軒載我去當
    鋪，鄒清軒則在外面等我，我借到現金36萬元後，就在鄒清
    軒車上拿1 張廣告紙把錢包起來，接著鄒清軒突然帶我去他
    朋友住處，表示他這個朋友認識陳尚鳴，要讓他朋友與陳尚
    鳴處理此事，而鄒清軒朋友拿到我用廣告紙包好的錢後，他
    帶著錢折回他家，進去一下子，換另一套衣服出來後，才開
    車去找陳尚鳴，把我先生接回來等情綦詳（見本院卷卷一第
    107 至113 頁，本院卷卷二第219 頁、第219 頁背面），以
    及證人鄒清軒同證稱：98年6 月24日晚上11時，我有和陳建
    豪去桃園縣大觀路的大園海產店，是陳建豪拜託我去的，他
    說他和對方有男女糾紛，他會害怕對方對他不利，當時對方
    有陳尚鳴、黃靜慈、邱紫緹到場，陳尚鳴和陳建豪在談糾紛
    的事情，我們5 個人都坐在原桌上時，陳尚鳴講到有性愛光
    碟、照片、精液等證物，陳建豪當場質疑這些東西是否存在
    ，陳尚鳴表示有。本來陳尚鳴要求要以100 萬元解決，因為
    我說看能不能減少一點，最後就議定陳建豪給36萬元，黃靜
    慈他們就把錄影帶、光碟、精液給陳建豪，這是我和陳尚鳴
    在海產店外談的，後來約定在萊爾富便利商店交錢。到了98
    年6 月30日，我載陳建豪和他太太楊雅惠過去，但車行途中
    ，陳建豪說他不想把錢交給陳尚鳴，我有找我朋友「阿泰」
    去問陳尚鳴，看錢要如何處理，到了約定地點，陳建豪不想
    給錢，因為當地民眾有報警，警察說我們車子不能停在那裡
    ，我們就離開去找我朋友「阿泰」。之後走到快速道路上時
    ，陳尚鳴打電話給我，說他車在我們後面，叫我停下來，如
    果不停車，他就要衝撞我們車輛，我有轉告陳建豪，並自己
    增加「陳尚鳴會對我們開槍」的話，我靠路邊停車後，陳尚
    鳴他們下車，一邊動手打陳建豪，一邊拉陳建豪到他們車子
    那邊，陳尚鳴有捶陳建豪肚子，陳建豪在掙扎，是我說「沒
    關係，你先上他們的車」，陳建豪就上他們車，隔沒多久陳
    尚鳴打電話給我，叫我和楊雅惠去籌當初約定好的36萬元，
    我載楊雅惠去大園當舖籌款，籌到36萬元後，我跟楊雅惠去
    平鎮市○○○路萊爾富便利商店附近等「阿泰」，由楊雅惠
    將錢交給「阿泰」，「阿泰」再拿錢去把陳建豪帶回來等語
    （見本院卷卷一第72背面至77頁背面、第188 至192 背面）
    明確，足證證人陳建豪之指述非虛，被告陳尚鳴辯稱未恐嚇
    陳建豪，亦未毆打陳建豪、未押陳建豪上車云云，俱不足採
    信。
(2)、被告陳尚鳴雖另辯稱：鄒清軒朋友「阿泰」交付26萬元後，
    有當面將26萬元交給黃靜慈，黃靜慈則拿10萬元給其花用云
    云，然此與其於98年7 月4 日警詢中自承：當晚我拿到錢之
    後有傳簡訊通知黃靜慈我已經收到錢，請她過來跟我拿，可
    是她到現在（按即98年7 月4 日）還沒跟我拿，我已經把現
    金花掉22萬，剩下4 萬元，是我主動交給警方的等語（見偵
    查卷卷一第6 頁背面至第9 頁）顯有不符，佐以被告陳尚鳴
    取得上開26萬元款項後，確曾發送「事情處理好了，錢在我
    這，再（誤繕為「在」）不接別再找我了。」、「錢已經拿
    好了。全數26萬元。要怎麼拿給妳？對方要求你寫一張切結
    書，要妳從今以後不要再跟陳建豪聯絡。要怎麼樣請盡快與
    我聯絡。」、「妳有打給陳建豪。但是妳不打給我就對了。
    妳看著辦吧！」、「給妳15分鐘回電，再不理會錢我要花掉
    囉！妳哥叫我們把錢花掉的。」等內容之簡訊至被告黃靜慈
    持用之0000000000號行動電話門號，有上開簡訊翻拍照片 7
    張附卷可按（見偵查卷卷一第39至42頁），嗣於本院審理時
    被告陳尚鳴仍證稱：這筆錢我就一直都沒有交給黃靜慈等語
    （見本院卷卷二第277 頁背面），足認被告陳尚鳴實未將該
    筆26萬元款項與被告黃靜慈朋分，而係自行將其中22萬元花
    用殆盡，應屬無訛。
(四)、至於證人陳建豪固證稱：在大園海產店見面之後，直到98年
    6 月30日交錢這段期間，我有和黃靜慈聯絡，她在電話裡說
    ，如果她把這件事情講出來，浩呆、陳尚鳴會對她不利，我
    和她私下單獨見過兩次面談這件事情，黃靜慈也說她不想參
    與這件事情云云（見本院卷卷一第81頁），惟查，證人陳建
    豪前係被告黃靜慈之同居男友，彼時證人陳建豪尚至新竹湖
    口地區租屋供被告黃靜慈居住，此據證人陳建豪證稱屬實（
    見本院卷卷一第81頁），甚且，兩人現仍持續交往中，亦據
    被告黃靜慈於本院審理時供認：我和陳建豪現在仍在交往中
    ，他一週內有兩、三天會到我那邊，我和陳建豪從來沒有分
    手等語屬實（見本院卷二第311 頁背面），顯見被告黃靜慈
    、陳建豪兩人間確存有親密之男女情愛，則衡諸常情，被告
    黃靜慈自無可能對陳建豪坦認，或吐露絲毫其與被告陳尚鳴
    共謀以陳建豪為對象，欲勒索錢財之犯行，證人陳建豪上開
    所述，自不足為有利被告黃靜慈之認定。
(五)、綜上所述，被告黃靜慈、陳尚鳴所辯情詞，顯係事後卸責之
    詞，洵難採信。本件事證已臻明確，其等上開犯行均堪以認
    定，應予依法論科。
二、論罪科刑：
(一)、核被告黃靜慈、陳尚鳴就事實欄一所載向陳建豪恐嚇索款，
    惟尚未取得款項之所為，均係犯刑法第346 條第1 項、第 3
    項之恐嚇取財罪未遂罪。被告黃靜慈、陳尚鳴已著手於恐嚇
    取財行為之實行，惟因被害人陳建豪未交付財物而不遂，為
    未遂犯，均應依刑法第25條第2 項之規定，按既遂犯之刑減
    輕之。被告黃靜慈、陳尚鳴共同向被害人陳建豪恐嚇取財，
    其等就上開犯行間，具有犯意聯絡及行為分擔，應論以共同
    正犯。起訴意旨誤認被告黃靜慈、陳尚鳴此部分所為，係犯
    刑法第346 條第1 項之恐嚇取財既遂罪，尚有誤會，惟此僅
    係犯罪階段認定有誤，不生變更起訴法條之問題。
(二)、被告陳尚鳴以事實欄二所載之方式向被害人陳建豪恐嚇索款
    ，係犯刑法第346 條第1 項之恐嚇取財罪及同法第302 條之
    以非法方法剝奪人之行動自由罪。被告陳尚鳴之恐嚇取財行
    為與以非法方法剝奪行動自由行為，在自然意義上雖非完全
    一致，然二者仍有部分合致，且犯罪目的單一，均為迫使被
    害人陳建豪交付款項，依一般社會通念，認應評價為一罪方
    符合刑罰公平原則，如予數罪併罰，反有過度處罰之疑慮，
    與人民法律感情亦未契合，是於牽連犯廢除後，適度擴張一
    行為概念，認此情形為一行為觸犯數罪名之想像競合犯，方
    屬適當，準此，被告陳尚鳴上開所為，固觸犯刑法第346 條
    第1 項之恐嚇取財罪及刑法第302 條第1 項之以非法方法剝
    奪人之行動自由罪，然其係以一行為，侵害數法益，觸犯數
    罪名，為想像競合犯，依刑法第55條之規定，應從一重以刑
    法第346 條第1 項之恐嚇取財罪論處。被告陳尚鳴與鄒清軒
    、「阿泰」、某真實姓名年籍不詳之成年男子共同向被害人
    陳建豪恐嚇取財，其等就上開犯行，具有犯意聯絡及行為分
    擔，均應論以共同正犯。被告陳尚鳴所犯上開恐嚇取財未遂
    罪及恐嚇取財既遂罪二罪間，犯意各別，行為互殊，應分論
    併罰之。公訴意旨認被告陳尚鳴就事實欄一、二所載之行為
    應論以接續犯，而為包括之一罪，尚有未恰。至於被告黃靜
    慈固如證人陳尚鳴、邱紫緹所述，因知悉陳建豪已交付款項
    一情，而心生貪念，於98年7 月1 日凌晨不斷撥打電話向被
    告陳尚鳴詢問該筆款項之事，然因被告黃靜慈就事實欄二所
    載之恐嚇取財犯行，並未與被告陳尚鳴事前謀議，復未參與
    任何行為分擔，被告陳尚鳴等人就事實欄二所載之犯行，顯
    已超過被告黃靜慈之預見，準此，自不能以恐嚇取財既遂罪
    責對被告黃靜慈相繩，併此指明。
(三)、爰審酌被告黃靜慈與已婚之被害人陳建豪交往，破壞陳建豪
    配偶楊雅惠之婚姻、家庭幸福，迄至本案言詞辯論終結時仍
    侈言其與被害人陳建豪尚在交往中，未有羞愧之心，已誠屬
    不該，其時值壯年，不思憑藉己力，循正當管道獲取財物，
    竟因不滿被害人陳建豪欲與之分手，頓失經濟來源，竟與被
    告陳尚鳴共謀以上開方式向被害人陳建豪勒索錢財，惟因被
    害人陳建豪不願付款而不遂。被告陳尚鳴復與鄒清軒等人另
    行向被害人陳建豪恐嚇取款，對被害人陳建豪之身、心造成
    傷害，惡性非輕，被告陳尚鳴乃實際對被害人陳建豪實施恐
    嚇手段者，並已將被害人陳建豪所交付款項中之22萬元花用
    殆盡，迄未賠償被害人陳建豪損失，犯罪情節較重，且被告
    黃靜慈、陳尚鳴犯後均仍一再飾卸狡辯，態度惡劣，未具絲
    毫悔悟之意，兼衡其等犯罪之動機、目的、手段、生活狀況
    、智識程度與素行等一切情狀，分別量處如主文所示之刑，
    並就被告黃靜慈所宣告之刑，諭知易科罰金之折算標準，及
    就被告陳尚鳴所宣告之刑，依刑法第51條第5 款之規定，定
    其應執行之刑，以資懲儆。
(四)、扣案之切結書1 張，係被害人陳建豪遭被告陳尚鳴脅迫而簽
    立，屬被告陳尚鳴因犯罪所得之物，爰依刑法第38條第1 項
    第3 款之規定，於被告陳尚鳴所犯恐嚇取財既遂罪名項下宣
    告沒收。至於被害人陳建豪交付之36萬元，其中4 萬元已發
    還其領回，有贓物認領保管單1 紙附卷可憑（見偵查卷卷一
    第35頁），另未扣案之現金32萬元，雖屬被告陳尚鳴及共犯
    鄒清軒犯本件恐嚇取財罪所得之物，然該現金乃係被告陳尚
    鳴以脅迫方式使被害人陳建豪交付，非出於被害人陳建豪之
    自由意志所交付，故上開物品之所有權非屬被告陳尚鳴所有
    ，自不得予以沒收，附此敘明。
、被告邱紫緹無罪部分：
一、公訴意旨略以：被告黃靜慈因與陳建豪有情感糾紛，竟夥同
    被告陳尚鳴、邱紫緹共同意圖為自己不法之所有，欲以其與
    陳建豪之性愛光碟與照片、精液、電話通聯紀錄、房屋租賃
    合約書等物，向陳建豪勒索財物，約定所得之價款由其取得
    百分之60，餘由被告陳尚鳴、邱紫緹均分。於98年6 月24日
    晚上11時許，在桃園縣大園鄉○○路「大園海產店」內，推
    由被告陳尚鳴出面與陳建豪接洽，被告陳尚鳴以「不拿出錢
    就要去你店裡鬧」及危害陳建豪家人安全等語恫嚇陳建豪，
    使其心生畏懼，而雖明知無上開物品，亦被迫允諾以36萬元
    代價取回上揭物品，並約於98年6 月30日晚上10時許至桃園
    縣平鎮市○○○路某萊爾富便利商店付款。於同年月30日在
    上揭便利商店前，因僅被告陳尚鳴、邱紫緹到場，陳建豪拒
    絕付款，並與其配偶楊雅惠搭乘友人鄒清軒駕駛之車輛離去
    ，被告陳尚鳴承前恐嚇取財之犯意，駕車追於後方，並以「
    若不停車就要開槍」、「不停車便要衝撞」等語恫嚇陳建豪
    與鄒清軒，使鄒清軒被迫停車，待陳建豪下車後，被告陳尚
    鳴便強迫陳建豪上渠車，並向陳建豪恫稱：「不上車就把其
    丟下橋」等語，使陳建豪因恐懼不得不上被告陳尚鳴之車，
    於車內被告陳尚鳴向陳建豪恫稱「不解決不放人」等語，陳
    建豪為了自身安全被迫請楊雅惠籌錢給付，嗣楊雅惠湊得36
    萬元交予鄒清軒，鄒清軒自其中抽成10萬元後，將剩餘之26
    萬元轉交予被告陳尚鳴，經被告黃靜慈同意上開26萬元之數
    額後，被告陳尚鳴、邱紫緹始收受，讓陳建豪離去。後被告
    陳尚鳴、邱紫緹通知被告黃靜慈取款，並在被告黃靜慈桃園
    縣龜山鄉之親友住處，將26萬元之百分之60款項交予被告黃
    靜慈等語。因認被告邱紫緹涉犯刑法第346 條第1 項之恐嚇
    取財罪嫌。
二、按犯罪事實應依證據認定之，無證據不得認定犯罪事實；不
    能證明被告犯罪者，應諭知無罪之判決，刑事訴訟法第 154
    條第2項、第301 條第1項分別定有明文。又事實之認定，應
    憑證據，如未能發現相當證據，或證據不足以證明，自不能
    以推測或擬制之方法，為裁判基礎；且認定不利於被告之事
    實須依積極證據，苟積極證據不足為不利於被告事實之認定
    時，即應為有利於被告之認定；另認定犯罪事實所憑之證據
    ，雖不以直接證據為限，間接證據亦包括在內，然而無論係
    直接證據或間接證據，其為訴訟上之證明，須於通常一般之
    人均不致有所懷疑，而得確信其為真實之程度者，始得據為
    有罪之認定，倘其證明尚未達到此一程度，而有合理性之懷
    疑存在，無從使事實審法院得有罪之確信時，即應由法院為
    諭知被告無罪之判決（最高法院40年度台上字第86號、30年
    度台上字第816 號、76年度台上字第4986號判例意旨可資參
    照）。
三、公訴人認被告邱紫緹涉有刑法第346 條第1 項之恐嚇取財罪
    嫌，無非係以被告邱紫緹之供述、證人陳建豪、鄒清軒之證
    述，及監視錄影畫面翻拍照片等為其主要論據。訊據被告邱
    紫緹堅決否認有何恐嚇取財之犯行，辯稱：其只是陪同男友
    陳尚鳴去現場，對於陳尚鳴到現場要做何事，事前均不知情
    ，事後亦未分得款項等語。經查：
(一)、被告邱紫緹辯稱：其只是陪同男友陳尚鳴去現場，對於陳尚
    鳴到現場要做何事，事前均不知情，事後亦未分得款項一節
    ，業據證人即同案被告陳尚鳴於本院審理時證稱：黃靜慈是
    委託我一個人處理她與陳建豪的感情糾紛，且黃靜慈跟我聯
    絡都是臨時的，當時我與邱紫緹正在交往，平常我都與邱紫
    緹一起行動，98年6 月24日凌晨5 點多那天，黃靜慈臨時找
    我去陳建豪家時，我和邱紫緹正準備一起去吃早餐，所以我
    們才一起過去，那天我叫「進賢」開車載我、邱紫緹、黃靜
    慈去陳建豪店面，當時只有我和黃靜慈知道我們是要去處理
    她與陳建豪的感情糾紛，但我和黃靜慈在車上聊這件事情，
    邱紫緹、進賢應該有聽到。之後我拿到26萬元，也沒有分任
    何金錢給邱紫緹等語明確（見本院卷二第275 頁、第278 頁
    、第279 頁、第279 頁背面），是依證人陳尚鳴所述之情觀
    之，被告邱紫緹彼時正與被告陳尚鳴交往，兩人為男女朋友
    ，則被告邱紫緹於被告陳尚鳴外出、處理事情之際均陪伴在
    旁，或於被告陳尚鳴之行動電話鈴響時代為接聽來電，或於
    被告黃靜慈無法聯絡被告陳尚鳴時，電洽被告邱紫緹傳話，
    而偶有交談等情，經核與常情及一般事理均無違背，堪認被
    告邱紫緹所辯上情，尚非全然不可採信。
(二)、再者，遍查證人陳建豪、楊雅惠、鄒清軒就本案所述情節可
    知，其等均未指稱被告邱紫緹有何對被害人陳建豪為恫嚇、
    施強暴脅迫、妨害自由、或索取錢財之言語及行為，此有其
    等之證述在卷可按，業詳如前述，起訴意旨指稱被告邱紫緹
    與被告陳尚鳴、黃靜慈共謀向被害人陳建豪勒索財物，約定
    所得價款由被告邱紫緹與陳尚鳴均分其中百分之40，以及被
    告邱紫緹與陳尚鳴共同收受鄒清軒交付之26萬元，始讓陳建
    豪離開云云，均乏足以佐證其說為實之證據。
(三)、至被告邱紫緹於被告陳尚鳴指示被害人陳建豪書立切結書時
    ，固曾下車至便利商店購買書寫所用之紙張，惟經被告邱紫
    緹於本院訊問時陳稱：當時是因被告陳尚鳴在開車，陳尚鳴
    要其下車購買，所以就去等語（見本院卷卷一第45頁），以
    被告邱紫緹彼時與被告陳尚鳴為男女朋友之關係而言，購買
    紙張並非違法之事，被告邱紫緹因而聽從被告陳尚鳴指示為
    之，亦難認與常情有何相違。自難僅因被告邱紫緹為被告陳
    尚鳴之女友，對被告陳尚鳴受黃靜慈委託處理其與陳建豪間
    之感情糾紛一事知情，於被告陳尚鳴為上開犯行之際，均恰
    巧在場，即可逕論被告邱紫緹就其等恐嚇取財之犯行，有參
    與謀議之犯意聯絡。
四、綜上所述，被告邱紫緹前開所辯，應屬可採。公訴人所舉之
    上開論據，均不足以證實被告邱紫緹確有參與對被害人陳建
    豪恐嚇取財之犯行，尚不足以使本院形成被告邱紫緹涉犯恐
    嚇取財罪之確信心證，此外，復查無其他積極證據足資證明
    被告邱紫緹有何公訴人所指之上述犯行，揆諸首開說明，自
    應為無罪之諭知，以免冤抑。
據上論斷，應依刑事訴訟法第299 條第1 項前段、第301 條第 1
項，刑法第28條、第346 條第1 項、第3 項、第302 條第1 項、
第55條、第25條第2 項、第41條第1 項前段、第38條第1 項第 3
款、第51條第1 項第5 款，刑法施行法第1 條之1 第1 項、第 2
項前段，判決如主文。
本案經檢察官張聰耀到庭執行職務。
中    華    民    國    100    年     7    月    5    日
                  刑事第五庭  審判長法  官  潘政宏
                                    法  官  張詠惠
                                    法  官  劉淑玲
以上正本證明與原本無異。
如不服本判決應於收受判決後10日內向本院提出上訴書狀，並應
敘述具體理由。其未敘述上訴理由者，應於上訴期間屆滿後20日
內向本院補提理由書（均須按他造當事人之人數附繕本）「切勿
逕送上級法院」。
                                    書記官  許婉茹
中    華    民    國   100    年    7     月    6     日
附錄本案論罪科刑依據之法條：
刑法第346 條：
意圖為自己或第三人不法之所有，以恐嚇使人將本人或第三人之
物交付者，處6 月以上5 年以下有期徒刑，得併科1 千元以下罰
金。
以前項方法得財產上不法之利益，或使第三人得之者，亦同。
前二項之未遂犯罰之。
中華民國刑法第302 條：
私行拘禁或以其他非法方法，剝奪人之行動自由者，處5 年以下
有期徒刑、拘役或3 百元以下罰金。
因而致人於死者，處無期徒刑或7 年以上有期徒刑，致重傷者，
處3 年以上10年以下有期徒刑。
第1 項之未遂犯罰之。